---
title: "Econometria I"
author: "Marcos J Ribeiro"
date: "11/08/2020"
output:
  beamer_presentation:
    colortheme: dolphin
    fonttheme: structurebold
    slide_level: 2
    theme: AnnArbor
  slidy_presentation: default
institute: FEARP-USP
fontsize: 10pt
urlcolor: blue
---

```{r setup, include=FALSE}
knitr::opts_chunk$set(echo = FALSE)
```

## Porque utilizar o R?

- Linguagem de programação voltada para estatística
- Muitos usuários
- APIs
- [Rmarkdown](https://rmarkdown.rstudio.com/index.html) e integração com o \LaTeX
- Rpubs
- Bibliotecas (Neural Net, Nimble, rjags, Caret, ggplot2, rugarch...)
- Integração com outras linguagens (Python, SQL, C++, HTML, Markdown...)
- Grandes indústrias utilizam
- Sua carreira está ameaçada se você não sabe programar

## Como obter ajuda?

- Tecla F1
- ?comando
- Stack Overflow
- Rblogs
- Livros, cursos 
- [Rseek](https://rseek.org/)
- [GitHub](https://github.com/) 

##  



```{r cars, echo = TRUE}
summary(cars)
```

## Slide with Plot

```{r pressure}
plot(pressure)
```

## Contato

- [GitHub](https://github.com/mj-ribeiro)   
- [Website](https://mj-ribeiro.github.io/)  
- email: mjribeiro@usp.br



